【裁判字號】    90,裁,868
【裁判日期】    901101
【裁判案由】    營業稅
【裁判全文】
最  高  行  政  法  院  裁  定                      九十年度裁字第八六八號
    原      告  辛○○
    原      告  丙  ○
    原      告  乙○○
    原      告  甲○○
    原      告  戊○○
    原      告  丁○○
    原      告  己○○
    原      告  庚○○○
    右八人共同
    訴訟代理人  羅正展律師
    被      告  桃園縣稅捐稽徵處
    代  表  人  黃國精
右當事人間因營業稅事件，原告不服財政部中華民國八十九年二月十一日台財訴第0
000000000號再訴願決定，提起行政訴訟。關於補徵營業稅部分，本院裁定
如左︰
    主  文
原告之訴駁回。
訴訟費用由原告負擔。
    理  由
按訴訟標的為確定判決之效力所及者，行政法院應以裁定駁回原告之訴，為行政訴訟
法第一百零七條第一項第九款所明定。次按為訴訟標的之法律關係，於確定之終局判
決中已經裁判者，就該法律關係有既判力，當事人不得以該確定判決事件終結前所提
出或得提出而未提出之其他攻擊防禦方法，於新訴訟為與該確定判決意旨相反之主張
，法院亦不得為反於該確定判決意旨之裁判，本院七十二年判字第三三六號著有判例
。本件原告八人與訴外人李新、李鵠等十人，於民國七十八年間未依規定辦理營業登
記，即在桃園縣桃園市○路段一三八○－一地號等十一筆土地上合夥興建「新翠堤春
」房屋出售，漏報銷售額新臺幣（下同）八六、三八五、九七一元，經被告依營業稅
法第五十一條規定補徵營業稅四、三一九、二九八元。原告不服，循序提起行政訴訟
，為本院八十三年度判字第一三四六號判決駁回確定（原告提起再審之訴，復經本院
八十三年度判字第二四五九號判決駁回）。嗣原告於八十三年十月五日以本件公共巷
道面積未併入成本計算及公告現值與銷售額不符等理由申請更正，經被告依職權將公
共巷道所占面積計入成本，並重計系爭房屋評定現值為二八、六○二、五○○元，重
核原告漏報之銷售額為七六、三八七、九二五元，補徵營業稅三、六三七、五二○元
。原告以本件土地面積及房屋評定現值有誤，及稅單僅對辛○○一人送達，均有未合
為由，申經被告復查結果，以本件已屬確定之案件，再行申請復查，程序未合予以駁
回，惟對房屋評定現值以系爭房屋原始興建完成日七十八年四月起課之評定現值二八
、三○七、九○○元為準，重核漏報銷售額為七五、九六六、二六五元，補徵營業稅
三、六一七、四四一元，而在實體部分為適法之更正。原告仍不服，循序訴經本院八
十七年度判字第一四一七號判決：「再訴願決定、訴願決定及原處分均撤銷。」著由
被告另行審酌處分，嗣經被告重核結果，仍維持原核定，原告仍未甘服，提起訴願、
再訴願，遞遭決定駁回，遂提起行政訴訟。經查原告以被告補徵營業稅為違法之行政
處分，提起行政爭訟，請求撤銷該處分，業經本院八十三年度判字第一三四六號判決
駁回確定，原告以該判決有修正前行政訴訟法第二十八條第一款、第二款及第十款之
事由提起再審之訴，復經本院八十三年度判字第二四五九號判決駁回，依首揭判例意
旨，本院自不得另為撤銷或變更該課稅處分之判決（即不得為與八十三年度判字第一
三四六號判決相反或歧異之判決）。原告訴稱本件房屋銷售額之評定錯誤，有少計土
地面積、多算房屋評定現值及少計土地公告現值，溢計營業稅之違法云云。經核原告
應繳納系爭營業稅之訴訟，既經本院判決確定，則原告以被告核課本件營業稅為違法
，起訴請求撤銷原核定補徵營業稅額之處分，其訴訟標的即屬上開確定判決之效力所
及，其訴自非合法，應予駁回。至本件判決確定後，被告復本於職權重計系爭房屋評
定現值及重核原告漏報之銷售額，並補徵營業稅三、六一七、四四一元部分，對原告
較為有利，涉及行政機關得否依職權變更原核定及撤銷訴訟不得為更不利於原告之判
決問題，惟基於前開理由，尚非本院所應審究，附此敘明。
據上論結，本件原告之訴為不合法，爰依行政訴訟法施行法第二條前段、行政訴訟法
第一百零七條第一項第九款、第一百零四條、民事訴訟法第九十五條、第七十八條，
裁定如主文。
中    華    民    國      九十      年      十一      月      一        日
                    最 高 行 政 法 院  第 五 庭
                                審 判 長 法  官      廖  政  雄
                                         法  官      趙  永  康
                                         法  官      吳  明  鴻
                                         法  官      鍾  耀  光
                                         法  官      姜  仁  脩
右  正  本  證  明  與  原  本  無  異
                                         法院書記官  蘇  金  全
中    華    民    國      九十      年      十一      月      一        日


司法院資訊處製作；財團法人民間司法改革基金會備份。
